【裁判字號】    98,易,276
【裁判日期】    980327
【裁判案由】    傷害
【裁判全文】
臺灣臺北地方法院刑事判決               98年度易字第276號
公  訴  人  臺灣臺北地方法院檢察署檢察官
被      告  乙○○
上列被告因傷害案件，經檢察官提起公訴（98年度調偵字第82號
），本院判決如下：
    主  文
乙○○傷害人之身體，處罰金新臺幣肆仟元，如易服勞役，以新
臺幣壹仟元折算壹日。
    事  實
一、乙○○於民國97年1月25日下午2時許，在臺北市○○區○○
    街154巷39號，因與丙○○○發生爭執，竟基於傷害犯意，
    抓住丙○○○頭髮撞擊路面水泥塊，致其頭後枕部位挫傷併
    發頭痛。
二、案經丙○○○訴由臺北市政府警察局萬華分局報請臺灣臺北
    地方法院檢察署檢察官偵查起訴。
    理  由
壹、證據能力：
    西園教學醫院診斷證明書，雖係被告以外之人於審判外之書
    面陳述，惟當事人就此於言詞辯論終結前並未聲明異議，且
    該證明書係醫師視診告訴人丙○○○傷勢後所出具，本院審
    酌該陳述作成時情況，適為本案證據，依刑事訴訟法第159
    條之5第2項規定，洵具證據能力。
貳、實體部分：
一、訊據被告乙○○固坦認：有抓告訴人頭髮，並拉她，在拉扯
    中，她跌倒等語（本院卷第10頁背面、臺灣臺北地方法院檢
    察署97年度偵字第24760號卷19頁），惟矢口否認將告訴人
    頭部撞擊地面，辯稱：不清楚告訴人頭部有無撞到路邊云云
    。經查，被告抓扯告訴人頭髮撞擊路旁水泥塊，致其有前揭
    傷勢一情，除據被告供承抓扯告訴人等語明確，復經告訴人
    於本院審理時證述：被告面對面拉伊頭髮，伊倒在地上，被
    告一直將伊頭撞向路邊（本院卷第15頁），核與在場證人甲
    ○○結證：伊看到時，兩人已經打在一起，現場是水泥地，
    被告壓在躺於地面之告訴人身上，伊把兩人拉開，當時被告
    有抓住告訴人之動作等情相符（同卷第16頁），且有診斷證
    明書在卷為證，是被告所辯上情，洵係飾卸之詞，顯無足採
    ，本案事證明確，被告犯行，堪以認定，應依法論科。
二、核被告所為，係犯刑法第277條第1項傷害罪。爰審酌被告於
    73年曾因3次違反票據法案件，經法院分別判決有罪確定，
    有臺灣高等法院被告前案紀錄表在卷為證，素行欠佳；僅坦
    承部分犯行，至今仍未與告訴人和解，難認其具悔意；兼衡
    被告無業，為低收入戶，有臺北市低收入戶卡在卷為憑，經
    濟貧窘及未受教育、犯罪動機、目的、手段、生活狀況、告
    訴人傷勢尚屬輕微等一切情狀，量處如主文所示之刑，並諭
    知易服勞役折算標準。
參、不另為無罪諭知部分：
一、公訴意旨略以：被告於上揭時地，抓住告訴人頭髮撞擊路邊
    水泥塊，致其右上腹5×2平方公分紅腫，因認被告此部分涉
    犯刑法第277條第1項傷害罪嫌云云。
二、犯罪事實應依證據認定之，無證據不得認定犯罪事實。刑事
    訴訟法第154條第2項定有明文。而檢察官就起訴犯罪事實，
    應負提出證據及說服之實質舉證責任。倘所提證據不足積極
    證明被告有罪，基於無罪推定原則，自應諭知無罪判決（最
    高法院92年臺上字第128號判例參照）。
三、公訴人認被告涉犯上開罪嫌，係以診斷證明書為其唯一論據
    。
四、訊據被告堅詞否認有此犯行，辯稱：伊未打告訴人等語。經
    查，告訴人右上腹紅腫傷勢確非被告所致，此經告訴人於本
    院審理時證述明確（本院卷第15頁）；而告訴人證稱：右上
    腹紅腫傷係被告孫女打的（同頁），惟公訴人並未舉證被告
    就告訴人此部分傷勢與孫女間究有何犯意聯絡及行為分擔，
    是難認被告有此犯行，被告所辯前詞，尚堪採信，原應諭知
    被告無罪，惟公訴意旨認被告此部分罪嫌，與前揭論罪科刑
    部分有單純一罪關係，爰不另諭知無罪。
據上論斷，應依刑事訴訟法第284條之1、第299條第1項，刑法第
277條第1項、第42條第3項前段，刑法施行法第1條之1第1項、第
2項前段，判決如主文。
本案經檢察官郭騰月到庭執行職務。
中    華    民    國    98    年    3     月    27    日
                    臺灣臺北地方法院刑事第14庭
                              法  官  陳琪媛
以上正本證明與原本無異。
如不服本判決應於收受送達後10日內向本院提出上訴書狀，並應
敘述具體理由；其未敘述上訴理由者，應於上訴期間屆滿後20日
內向本院補提理由書（均須按他造當事人之人數附繕本）「切勿
逕送上級法院」。告訴人或被害人如對於本判決不服者，應具備
理由請求檢察官上訴，其上訴期間之計算係以檢察官收受判決正
本之日期為準。
                              書記官  陳豪達
中    華    民    國    98    年    3     月    27    日
附錄法條全文：
中華民國刑法第277條
傷害人之身體或健康者，處3年以下有期徒刑、拘役或1千元以下
罰金。
犯前項之罪因而致人於死者，處無期徒刑或7年以上有期徒刑；
致重傷者，處3年以上10年以下有期徒刑。


司法院資訊處製作；財團法人民間司法改革基金會備份。
